# 设定收益计划

提问人：田键泯 时间：2020-01-06 19:22:13
@chenyiwei，陈老师，您好：
关于设定计划只列式养老保险和失业保险。
之前您有解释：工伤、医疗、生育保险属于一般的短期职工薪酬，而养老保险属于有专门规定的离职后福利，两者适用的会计处理规定条文不同。
尽管上述条文不同，但是关于工伤、医疗、生育属于一般短期薪酬的原因还是无法合理解释。
例如设定收益计划：企业向独立的基金缴存固定费用后，不再承担进一步支付义务的离职后福利计划。我国社保局统一收取 5 险应当都符合以上定义。故无法理解分开列式的真正含义。
不知道我自身理解是否存在合理： 9 号准则主要是引用国际准则，而国际准则对养老金并非如同我国详细到五险一金，仅仅大范围的规定养老保险。故我们将其他工伤、医疗、生育划分至短期薪酬，还是存在另外的原因？
望陈版主指教！

回答人：chenyiwei
“设定受益计划”仅针对离职后福利，即员工提供服务到享受到该福利之间的时间间隔很长。工伤、医疗、生育等社会保险的员工服务期间和保险受益期间基本同步，间隔不会超过一年，所以是短期薪酬。